臺灣屏東地方法院刑事判決　　　　　　　　94年度易字第80號
公　訴　人　臺灣屏東地方法院檢察署檢察官
被　　　告　戊○○　男　29歲.
　　　　　　巳○○　男　26歲.
上列被告等因竊盜案件，經檢察官提起公訴（九十三年度偵字第
五五二九號、第五八三一號、第六二四八號、九十四年度偵字第
四三一號、第四四六號），被告二人於本院準備程序中就被訴事
實均為有罪之陳述，經本院合議庭裁定由受命法官獨任依簡式審
判程序審理，判決如左：
    主  文
戊○○、巳○○共同連續竊盜，戊○○累犯，處有期徒刑壹年，
鍾貴永處有期徒刑壹年貳月。
    事  實
一、戊○○曾於民國八十八年間因常業竊盜罪，經本院八十七年
    度訴字第三四號判處有期徒刑二年、併諭知刑前強制工作三
    年，嗣經臺灣高等法院高雄分院八十七年度上訴字第二一三
    ○號判駁回上訴確定，甫於九十二年三月十三日執行完畢，
    詎猶不知悔改，復與巳○○共同意圖為自己不法所有之竊盜
    概括犯意聯絡，先後於：
  1.九十三年八月十二日下午某時，由戊○○駕駛車牌號碼○六
    八五—ＤＫ號自用小客車搭載巳○○，共同至屏東縣內埔鄉
    ○○路旁（起訴書誤載為文山路，經檢察官當庭更正之），
    由巳○○下車，徒手竊取屏東縣內埔鄉公所所有之水溝蓋六
    塊，戊○○則在車上把風，得手後，二人將水溝蓋載至屏東
    縣屏東市○○○路○段三三一巷二一之二號之「勇盛資源回
    收場」，以新台幣（下同）約一千元之代價，出售給某不知
    情之店員，所得款項朋分花用。
  2.九十三年八月底某日上午某時，由戊○○騎乘車牌號碼ＣＮ
    三—九二一號重型機車搭載巳○○，共同至屏東縣內埔鄉○○村○○路十號，由巳○○徒手竊取丁○○所有置於騎樓之
    鋁梯一個，戊○○則在旁把風，得手後將鋁梯載至屏東縣內
    埔鄉○○村○○路二九巷六號不知情之黃正松所經營之「正
    興資源回收場」，以四百元之價格變賣，所得款項朋分花用
    。
  3.九十三年九月初某日上午某時，由巳○○騎乘上述重型機車
    搭載戊○○，共同至屏東縣內埔鄉○○路七八四號前，由戊○○徒手竊取寅○○所有置於該處之電線一綑及鋁梯一個，
    巳○○則在旁把風，得手後將鋁梯載至上開「正興資源回收
    場」，以四百元之價格變賣，所得款項朋分花
  4.九十三年九月二日下午五時許，由戊○○騎乘上述重型機車
    搭載巳○○，共同至屏東縣內埔鄉○○村○○路五十二號前
    ，由巳○○徒手竊取丑○○所有置於庭院之鋁梯一個，戊○○則在旁把風，得手後將鋁梯載至上開「正興資源回收場」
    ，以六百元之價格變賣，所得款項朋分花用。
二、戊○○承上開意圖為自己不法所有之竊盜概括犯意，獨自一
    人於下列時地，連續行竊：
　1.九十三年九月二日上午五時許，騎乘車牌號碼ＣＮ三—九二
    一號重型機車，至屏東縣內埔鄉○○路二四八號前，竊取丙○○所有置於該處之鐵片水溝蓋一塊，得手後載至上開「正
    興資源回收場」，以三百元之價格變賣，得款後供己花用。
　2.九十三年九月二日上午七時三十分許，騎乘上述重型機車至
    屏東縣內埔鄉○○村○○路四七號前，竊取未○○○所有置
    於該處之水溝蓋鋼板三塊，得手後載至上開「正興資源回收
    場」，以二百元之價格變賣，得款後供己花用。
　3.九十三年十一月二十一日上午十時三十分許，騎乘未懸掛車
    牌（原車號ＷＮＵ—五六三號）輕型機車，至屏東縣內埔鄉
    ○○村○○路二○一巷之建築工地，竊取地主申○○○所有
    之竹結鐵二十支，得手欲攜帶返家供己使用。嗣於同日上午
    十一時二十五分許，戊○○載運前開贓物途經屏東縣內埔鄉
    ○○村○○路時，為警攔檢當場查獲，並循線得知上開竊盜
    犯行。
三、巳○○另承上開意圖為自己不法所有之概括犯意，復於下列
    時地，先後夥同他人或獨自一人連續行竊：
　1.九十三年八月十一日下午五時許，與綽號「阿志」之不詳姓
    名、年籍成年男子（下稱綽號「阿志」之不詳成年男子），
    共同基於意圖為自己不法所有之竊盜犯意聯絡，由巳○○駕
    駛向不知情之戊○○借得之車牌號碼四五六○—ＧＲ號自用
    小貨車（該車車主為黃進得，平日由黃進得之員工王俊展使
    用，甫於同日下午三時許借予戊○○）搭載綽號「阿志」之
    不詳成年男子，至屏東縣新園鄉○○路旁之空地，共同下車
    徒手竊取己○○所有之工字鐵、鋁梯、鏟斗、馬達二顆等物
    ，得手後將竊得物品載至某不詳舊貨商處，以一千六百元之
    代價變賣。嗣因巳○○行竊時為路人看見，記下車號交予己○○之妻黃淑娟，經己○○報案後循線查知上情。
　2.九十三年八月中旬某日上午某時，獨自一人騎乘車牌號碼Ｃ
    Ｎ三—九二一號重型機車，至屏東縣內埔鄉○○村○○路三
    六號前，徒手竊取庚○○所有置於該處騎樓之鋁梯一個，得
    手後載至上開「正興資源回收場」，以三百元之價格變賣，
    得款後供己花用。
　3.九十三年八月中旬某日上午某時，獨自一人騎乘上述重型機
    車，至屏東縣內埔鄉○○村○○路六十號前，徒手竊取乙○○所有置於有置於該處之鋁梯二個，得手後載至上開「正興
    資源回收場」，以一千元之價格變賣，得款後供己花用。
　4.九十三年九月初某日某時，騎乘上述重型機車，至屏東縣內
    埔鄉○○路八七號前，竊取子○○所有置於該處之鋁梯一個
    ，得手後載至上開「正興資源回收場」，以三百元之價格變
    賣，得款後供己花用。
　5.九十三年九月七日上午十一時許，獨自一人騎乘上述重型機
    車，至屏東縣內埔鄉○○村○○路○段福泉巷一二○號之福
    泉活動中心，竊取壬○○所有置於該處之鋁梯一個，得手後
    載至上開「正興資源回收場」，以三百七十五元之價格變賣
    ，得款後供己花用。
　6.九十三年十一月十五日起至同年十二月中旬某日止，獨自一
    人先後四次至屏東縣內埔鄉○○村里○路四九號午○○所經
    營之沛安不銹鋼工廠，竊取數量不詳之Ｈ型鐵材及普通鐵材
    ，得手後，其中二次於行竊後，將贓物攜至屏東縣內埔鄉○○村○○路二七號不知情之涂吉田所經營之「豐田資源回收
    場」，以三至四百元之價格變賣，其餘二次則至不詳地點變
    賣。
　7.九十三年十二月三日下午二時許，獨自一人至屏東縣內埔鄉
    ○○村○○路二○六號辰○○所經營之三和不銹鋼，竊取Ｈ
    型鋼材約八十公斤，得手後至不詳地點變賣。
　8.九十三年十二月二十一日中午十二時許，獨自一人至屏東縣
    內埔鄉○○村里○路六六號癸○○經營之增盛發企業社，竊
    取白鐵一支，得手後至不詳地點變賣。
　9.九十三年十二月二十三日下午一時三十分許，獨自一人至屏
    東縣內埔鄉○○村○○路五號，竊取甲○○置於該處之白鐵
    三十公斤，得手後至不詳地點變賣。
　10.九十四年一月八日下午四時許，獨自一人至屏東縣竹田鄉○○村○○路三號庭院，竊取友人卯○○所有置於該處之電焊
    機一具、電纜線一綑，得手後於翌日下午四時許，以車牌號
    碼ＷＱＪ—七一九號輕型機車載運至屏東縣麟洛鄉○○路旁
    不知情之洪永豐所經營之「大發資源回收場」，以三百元之
    價格變賣。嗣於同年一月十一日下午二時十二分許，巳○○
    騎乘上述機車行經富田村產業道路時，因未戴安全帽為警攔
    檢，適遇卯○○路過並質問巳○○有無竊取其上開物品，經
    巳○○坦承上情，並帶同警方至「大發資源回收場」查獲變
    賣之電焊機一具、電纜線一綑。
四、案經寅○○、丙○○、未○○○、壬○○、乙○○、子○○
　  、卯○○訴由屏東縣警察局內埔分局、東港分局、屏東分局
    報告臺灣屏東地方法院檢察署檢察官偵查起訴。
    理  由
一、本件被告戊○○、巳○○所犯，均係死刑、無期徒刑、最輕
    本刑為三年以上有期徒刑以外之罪，其二人於本院準備程序
    中就被訴事實為有罪之陳述，經本院合議庭裁定由受命法官
    獨任依簡式審判程序，先予敘明。
二、右揭事實，訊據被告二人於本院審理中坦承不諱，核與告訴
    人寅○○、丙○○、未○○○、壬○○、乙○○、子○○、
    卯○○於警詢指訴、被害人辛○○（屏東縣內埔鄉公所技士
    ）、丁○○、丑○○、庚○○、申○○○、己○○、黃淑娟
    、甲○○、午○○、辰○○、癸○○於警訊指述失竊情節相
    符，且經證人黃正松、黃進得、王俊展、涂吉田、洪永豐於
    警詢證述甚詳，復有告訴人子○○、被害人申○○○、卯○○分別出具之贓物認領保管單共三紙、正興資源回收場監視
    錄影帶翻拍照片四張、鋁梯、水溝蓋等贓物照片九張、事實
    一之1.至4.行竊地點照片八張、事實三之2.至5.行竊地點照
    片八張、事實二3.之行竊地點暨查獲贓物照片七張、事實三
    之1.行竊地點照片二張、事實三之6.至9.之行竊地點照片五
    張、事實三之11.行竊地點、變賣場所暨贓物照片七張在卷可
    稽。至起訴書雖認被告巳○○將事實三之6.至9.行竊所得之
    贓物均載至不知情之涂吉田所經營之豐田資源回收場變賣，
    然證人涂吉田於警詢中證稱：伊僅有於九十三年十一月間收
    購巳○○之鐵材二次等語（見警卷(四)第十二至十三頁），且
    被告巳○○於本院審理中亦供稱：已不記得詳細之變賣地點
    等語在卷，此外，事實三之6.至9.失竊贓物均未查獲，是依
    現存卷證，僅能認定被告巳○○於事實三之6.其中二次於十
    一月間行竊後，將竊得贓物載至豐田資源回收場變賣，其餘
    變賣地點應屬不詳，附此敘明。本件事證明確，被告二人犯
    行均堪認定，應依法論科。
三、核被告二人所為，均犯刑法第三百二十條第一項之普通竊盜
    罪；被告二人就事實一之四次竊盜犯行、被告巳○○與綽號
    「阿志」之不詳成年男子就事實三之1.之竊盜犯行，各有犯
    意聯絡及行為分擔，均為共同正犯。被告戊○○先後七次竊
    盜犯行，被告巳○○先後十七次竊盜犯行（事實三之6.地點
    有四次），均時間緊接，方法相同、觸犯構成要件相同之罪
    ，顯係基於概括犯意反覆為之，分別應依連續犯規定從重論
    以有共犯參與之一罪，並均加重其刑。又被告戊○○曾於八
    十八年間因常業竊盜罪，經本院八十七年度訴字第三四號判
    處有期徒刑二年、併諭知刑前強制工作三年，嗣經臺灣高等
    法院高雄分院八十七年度上訴字第二一三○號判駁回上訴確
    定，甫於九十二年三月十三日執行完畢，有臺灣屏東地方法
    院檢察署刑案資料查註紀錄表、臺灣高等法院被告全國前案
    紀錄表各一紙在卷可考，其於有期徒刑執行完畢五年內再犯
    本件有期徒刑以上之罪，係屬累犯，應依刑法第四十七條規
    定，遞予加重之。爰審酌被告戊○○有麻藥、常業竊盜前科
    、被告巳○○行為時則無前科（有卷附臺灣屏東地方法院檢
    察署刑案資料查註紀錄表、臺灣高等法院被告全國前案紀錄
    表可參），二人不知戒慎自持，均值壯年，未思以正當途徑
    憑勞力獲取財物，為圖私利屢屢行竊，竊盜次數之多寡、被
    竊財物之價值、犯罪手段、所生危害及被告二人均坦承犯行
    ，態度尚可等一切情狀，分別量處如主文所示之刑。檢察官
    雖於論告時當庭請求對被告二人併為強制工作之諭知等語，
    惟查，被告戊○○雖曾因常業竊盜罪，經本院八十七年度訴
    字第三四號判處有期徒刑二年、併諭知刑前強制工作三年，
    嗣經臺灣高等法院高雄分院八十七年度上訴字第二一三○號
    判駁回上訴確定已如前述，然其所為前案犯罪距離本案相隔
    至少已有五年，於此期間內未再查獲其有另犯竊盜案件，是
    否能因本案之連續竊盜犯行，即認被告戊○○歷經前案科刑
    後仍有竊盜犯罪習慣，尚非無疑，至被告巳○○於本案行為
    時，則無犯罪前科亦如上述，復參酌被告二人於本案固有連
    續竊盜達七次、十七次之多，惡性非輕，然犯罪期間僅有數
    月，每次所竊取之物品數量不多，亦非高額財物，變賣所得
    非鉅，足徵渠二人係基於一時貪念，思圖小利而興起犯意，
    要難遽認確有犯罪習慣，本院認經量處如主文所示之刑，已
    足收遏止並矯治其犯行之效果，尚無併予諭知強制工作之必
    要，附此敘明。
據上論斷，應依刑事訴訟法第二百七十三條之一第一項、第二百
九十九條第一項前段，刑法第二十八條、第五十六條、第三百二
十條第一項、第四十七條，罰金罰鍰提高標準條例第一條前段，
判決如主文。
本案經檢察官劉俊儀到庭執行職務。
中　　華　　民　　國　　94　　年　　3 　　月　　31　　日
                         臺灣屏東地方法院刑事第四庭
                             法  官  劉敏芳
以上正本證明與原本無異。
如不服本判決應於收受本判決送達後十日內向本院提出上訴書狀
，其未敘述上訴理由者，並得於提起上訴後十日內向本院補提理
由書狀（均須按他造當事人之人數附繕本）「切勿逕送上級法院
」
中　　華　　民　　國　　94　　年　　3 　　月　　31　　日
                             書記官  許倬維
附錄本判決論罪科刑法條全文：
刑法第三百二十條第一項：
意圖為自己或第三人不法之所有，而竊取他人之動產者，為竊盜
罪，處五年以下有期徒刑、拘役或五百元以下罰金。
